臺灣苗栗地方法院刑事判決
109年度易字第122號
公  訴  人  臺灣苗栗地方檢察署檢察官
被      告  郭侃誠

                    住新竹縣○○鎮○○○路000巷0弄00號  選任辯護人  孫志堅律師
被      告  曾士修


選任辯護人  吳聖欽律師
上列被告因背信等案件，經檢察官提起公訴 （108年度偵字第24
75號、108年度偵字第5095號、108年度偵字第5096號），本院判
決如下：
    主  文
郭侃誠利用電腦犯洩漏業務上知悉之工商秘密罪，處有期徒刑參
月，如易科罰金，以新臺幣壹仟元折算壹日；又共同犯行使業務
登載不實文書罪，處有期徒刑肆月，如易科罰金，以新臺幣壹仟
元折算壹日；又共同犯行使業務登載不實文書罪，處有期徒刑伍
月，如易科罰金，以新臺幣壹仟元折算壹日。應執行有期徒刑拾
月，如易科罰金，以新臺幣壹仟元折算壹日。 
曾士修共同犯行使業務登載不實文書罪，處有期徒刑參月，如易
科罰金，以新臺幣壹仟元折算壹日；又共同犯行使業務登載不實
文書罪，處有期徒刑參月，如易科罰金，以新臺幣壹仟元折算壹
日。應執行有期徒刑伍月，如易科罰金，以新臺幣壹仟元折算壹
日。 
曾士修其餘被訴部分（即起訴書犯罪事實欄二㈠部分）無罪。
　　犯罪事實
一、郭侃誠係群創光電股份有限公司(址設苗栗縣○○鎮○○路000號
    ，下稱群創公司)T0廠廠長(民國101年6月1日至107年12月間
    )，負責綜理該廠新產品及技術開發、生產線產能提升、人
    員控管及成本降低等運轉及生產事宜，就其職務上所管理之
    T0廠事務，具有預算調整、請購、驗收、請款、維修作業、
    資產報廢及人員行政管理等事項之准駁權限；黃建智係T0廠
    設備課課長，負責設備課人員管理、機台使用率提升及成本
    控制等事務；陳瑞瑯係T0廠蝕刻工程部經理，負責督導蝕刻
    工程部生產設備之運轉及產品良率維持等事務；陳清華係T0
    廠蝕刻工程部副理，負責督導蝕刻機台之維護、保養及改善
    等；葉哲宏、范孝宗係T0廠設備工程師，負責設備保養、維
    修、異常排除、製程參數監控及管理等，渠等對於該等群創
    公司相關事務具有決策權，均係從事業務之人（黃建智、陳
    瑞瑯、陳清華、葉哲宏、范孝宗所涉犯行，均另經檢察官為
    職權不起訴處分）。曾士修係睿新國際科技股份有限公司(
    址設新竹市○○區○○路00巷0號，因代理韓國TTS公司設備機台
    產品，於102年9月間成為群創公司之合格供應商，下稱睿新
    公司)及御新科技股份有限公司(址設新竹市○○區○○路00巷0
    號，下稱御新公司)負責人。
二、郭侃誠身為群創公司T0廠廠長，負責綜理該廠運轉及生產事
    宜，具有督導廠務推動及維護公司利益之義務，竟分別為下
    列犯行：
  ㈠郭侃誠洩漏工商秘密部分：
　⒈依郭侃誠任職時所簽署之「誠信廉潔暨智慧財產權約定 書」
    ，其不得將群創公司報價資料、訂單訊息、採購資料等 應
    秘密之資訊以任何方式洩漏予第三人，其係依契約負有保守
    因業務知悉或持有工商秘密義務之人。 
　⒉郭侃誠明知群創公司之採購價格與該公司營運成本息息相關
    ，係其因業務知悉或持有之工商秘密，其依「誠信廉潔暨智
    慧財產權約定書」負有保密之義務，竟基於利用電腦洩漏業
    務上知悉工商秘密之犯意，於104年1月23日下午5時18分許
    ，以電子郵件指示不知情之黃建智將群創公司6款機台料件
    （PVD物理氣相濺鍍機台）之「單價」採購資訊，填入睿新
    公司員工吳玉玲依曾士修要求所製作之電子檔表格後，由郭
    侃誠於同日下午5時54分許，利用電腦以傳送電子郵件方式
    無故洩漏予吳玉玲、曾士修（副本寄送曾士修），致使睿新
    公司事先獲悉該6款料件價格資訊。　     
  ㈡郭侃誠、曾士修共同業務登載不實部分：
　⒈曾士修於104年6月間成立御新公司，並以韓國TTS公司設備機
    台產品代理權將由睿新公司移轉至御新公司為由，使御新公
    司於104年8月間成為群創公司之合格供應商並開始交易。依
    群創公司採購流程，各廠係由第一線工程師登入系統填寫請
    購單Purchase Requisition(簡稱：PR)，檢附2家以上合格
    供應商之報價單後簽請廠長批示，廠長批准並經環境安全衛
    生窗口確認無環境安全疑慮後，系統即將該請購單自動拋轉
    至採購部門，由採購部門人員聯絡報價廠商進行個別議價，
    價低者得標，續由採購部門依議價結果開立採購訂單Purcha
    se Order(簡稱：PO)，供應商依訂單交貨並由工程師進行驗
    收，群創公司則俟工程師將驗收結果登錄至系統後始進行後
    續付款。
　⒉郭侃誠前因群創公司T0廠進行之機台STRIPPER PIPE更換工程
    （下稱改管工程）採用之VCR格式接頭工法（下稱VCR工法）
    預算高於原先由廠商報價之SWAGELOK格式接頭工法（下稱SW
    工法），在欲符合群創公司核發之預算下，請合格供應商（
    御新公司及富達國際科技有限公司【下稱富達公司】）改使
    用較貴之VCR工法施工，但報價單之總金額不變，差額日後
    補給，後由御新公司得標。郭侃誠、陳瑞瑯、陳清華、范孝
    宗為補其中少給御新公司之改管工程差額（約新臺幣【下同
    】100萬元），明知T0廠並非為進行機台防爆COVER更換，竟
    與曾士修共同基於行使業務登載不實文書之犯意聯絡，先由
    曾士修指示不知情之吳玉玲製作不實之御新公司105年6月7
    日報價單（100萬元未稅），提出予范孝宗，再由郭侃誠指
    示陳瑞瑯、陳清華往下指示范孝宗製作不實請購報告，並檢
    附御新公司及不知情之富達公司報價單，於105年6月7日登
    入群創公司系統填寫「T0_ET STR EQ Process chamber 防
    爆cover更換請購」(下稱T0廠防爆COVER工程)請購單（PR）
    (申請單號：PZ0000000000)，註明「2.因廠內STRIPPER機台
    於購入使用至今已達10年，於防爆玻璃、SUS cover、seal 
    o-ring於長久使用下皆已產生不同程度損壞，故客製化請購
    新品進行替換」，預計維修T0廠5部機台，預算金額計100萬
    元(未稅)；該請購單上陳後，經陳清華同意並加註「2.目前
    機台上所使用之cover於長期使用下已有破裂、破損狀況，
    此會造成chemical蒸氣外洩而影響周遭環境，因此建議進行
    更換，此次一共開立五台份(STR100~500)一併進行維修」等
    語，經陳瑞瑯、郭侃誠核准後行使，系統自動將該請購單拋
    轉至採購部門，嗣由不知情之採購部門人員向報價廠商進行
    個別議價，曾士修再指示不知情之吳玉玲製作不實之御新公
    司105年7月5日報價單（95萬元未稅），並提出予不知情之
    採購部門人員而行使之，終由御新公司於105年7月11日以99
    萬7,500元(含稅)得標(訂單號碼：0000000000)。郭侃誠、
    曾士修均明知御新公司並未實際派員至T0廠施作T0廠防爆CO
    VER工程，郭侃誠仍指示陳瑞瑯、陳清華往下指示范孝宗製
    作不實驗收報告，敘明「0ASTR100~0ASTR500目前已改造完
    成，確認可符合需求，故予以驗收」，並於105年8月1日行
    使上傳至群創公司驗收系統，經陳清華、陳瑞瑯及郭侃誠核
    准後，再由曾士修開立發票向群創公司請款，足生損害於群
    創公司對於採購文書管理之正確性。　　
  ㈢郭侃誠業務登載不實部分：
　⒈緣葉哲宏於106年3月17日填寫請購單（PZ0000000000）向御
    新公司採購韓國TTS公司生產之背板(群創公司料號：R00000
    00A8X1/御新公司內部產品編號：90-BP4501)2件(申請單號
    ：PZ0000000000)，經黃建智審核同意後上陳，郭侃誠於106
    年3月20日批准後，系統自動將該請購單拋轉至採購部門，
    惟曾士修於106年3月27日，即將韓國TTS公司將收回御新公
    司對於背板等產品之代理權等情以電子郵件轉知郭侃誠。
　⒉郭侃誠明知當時群創公司尚未向御新公司下訂單，竟未告知
    群創公司採購部門或葉哲宏中止交易，致使不知情之採購部
    門人員仍於106年4月20日向御新公司下單採購，交易金額60
    萬9,000元(含稅)。嗣後御新公司於106年7月13日交貨背板1
    件，翌(14)日經工程師置上0ACVD205機台後，驗證結果失敗
    ，郭侃誠明知御新公司係以韓國SGS SOLUTION CO.,LTD公司
    （下稱SGS公司）生產之背板出貨，並非TTS公司原廠之產品
    ，竟與黃建智、葉哲宏共同基於行使業務登載不實文書之犯
    意聯絡，指示黃建智於106年7月20日寄發電子郵件予曾士修
    （密件副本通知郭侃誠），告知SGS公司背板於7月14日驗證
    失敗，提醒御新公司下件背板交貨時應注意拋光及加強清潔
    ，另就驗證失敗之背板，建議洽請廠商進行拋光及清洗後再
    重新驗證。御新公司於106年8月17日交貨第2件背板，郭侃
    誠明知該公司所交貨品仍非群創公司洽購之韓國TTS公司原
    廠背板，竟指示黃建智往下指示葉哲宏於106年9月15日登入
    群創公司驗收系統填寫不實驗收單，並提出予群創公司不知
    情之庫房人員江雪禎、張珍煒簽核而行使之，足生損害於群
    創公司對於採購文書管理之正確性。
三、曾士修業務登載不實部分：
　㈠詹育穎係群創公司T1廠廠長，負責綜理該廠新產品及技術開
    發、產能提升、人員控管及成本降低等運轉及生產事宜，就
    其職務上所管理之T1廠事務，具有預算調整、請購、驗收、
    請款、維修作業、資產報廢及人員行政管理等事項之准駁權
    限；許瑞杰係T1廠蝕刻部經理，負責蝕刻製程之調整維護、
    機台設備運作維持之督導業務，具蝕刻部員工加班、請假之
    決行權及零件請購、維修之審核權；鍾昭任係T1廠設備課副
    理，負責設備課人員管理、機台維護等事務；張志宇係T1廠
    工程師，負責設備保養、維修及異常排除等，渠等均係從事
    業務之人（詹育穎、許瑞杰、鍾昭任及張志宇所涉犯行，均
    另經檢察官為職權不起訴處分）。
  ㈡群創公司T1廠前先進行之機台改管工程，因改管工程中採用
    之VCR工法預算高於原先由廠商報價之SW工法，在欲符合群
    創公司核發之預算下，請合格供應商（御新公司及富達公司
    ）改使用較貴之VCR工法施工，但報價單之總金額不變，差
    額日後補給，後由御新公司得標。詹育穎、許瑞杰、鍾昭任
    、張志宇為補其中少給御新公司之改管工程差額（約180萬
    元），明知T1廠並非為進行機台防爆COVER維修，竟與曾士
    修共同基於行使業務登載不實文書之犯意聯絡，先由曾士修
    指示不知情之吳玉玲製作不實之御新公司105年6月6日報價
    單（180萬元未稅），提出予鍾昭任，再由詹育穎指示許瑞
    杰、鍾昭任往下指示張宇製作不實請購報告，並檢附御新公
    司及不知情之富達公司報價單，於105年6月30日登入群創公
    司請購系統填寫「T1 STR EQ防爆cover維修請購」(下稱T1
    廠防爆COVER工程)請購單(申請單號：PZ0000000000)，註明
    「此為STR機台process chamber防爆cover維修請購：針對S
    US門扣損壞、cover固定螺絲孔損壞、seal老舊導致機台內
    部蒸氣逸散進行維修改造，目的在於提升工廠生產安全」，
    預計維修T1廠9部機台，預算金額計180萬元(未稅)；該請購
    單上陳後，經鍾昭任同意並加註「STR機台COVER改善需求，
    避免酸氣外洩影響環境，請購STR100~900 9台需求」等語，
    經許瑞杰、詹育穎核准後行使，系統自動將該請購單拋轉至
    採購部門，嗣由不知情之採購部門人員向報價廠商進行個別
    議價，曾士修再指示不知情之吳玉玲製作不實之御新公司10
    5年10月12日報價單（167萬4,000元未稅），並提出予不知
    情之採購部門人員而行使之，終由御新公司於105年10月12
    日以175萬7,700元(含稅)得標(訂單號碼：0000000000)。事
    後御新公司並未實際派員至T1廠施作T1廠防爆COVER工程，
    張志宇仍製作不實驗收報告，敘明「1ASTR100~1ASTR900目
    前已改造完成，確認可符合需求，故予以驗收」，並於105
    年11月12日行使上傳至群創公司驗收系統，經許瑞杰、詹育
    穎核准後，再由曾士修開立發票向群創公司請款，足生損害
    於群創公司對於採購文書管理之正確性。
四、案經群創公司委由莊欣慧訴由法務部調查局苗栗縣調查站移
    送臺灣苗栗地方檢察署檢察官偵查起訴。
    理  由
壹、有罪部分：
一、本判決所引用之被告郭侃誠、曾士修（下合稱被告2 人）以
    外之人於審判外之言詞或書面陳述，業經本院於審判程序對
    當事人提示並告以要旨，檢察官、被告2 人及辯護人均未就
    其證據能力聲明異議（見本院卷第104頁），應認已獲一致
    同意作為證據，本院審酌相關陳述作成時之情況，尚無違法
    或證明力明顯過低之瑕疵，與本案待證事實復具有相當關連
    性，認為適當，不論該等傳聞證據是否具備刑事訴訟法第15
    9 條之1 至第159 條之4 所定情形，依同法第159 條之5第1
     項規定，均得作為證據（最高法院105年度台上字第3007  
    號判決意旨參照）。至於以下認定犯罪事實所憑之非供述證
     據，皆查無經偽造、變造或違法取得之情事，且與本案待
    證 事實具有自然之關連性，亦有證據能力。
二、訊據被告郭侃誠坦承業務登載不實犯行，另坦承有利用電腦
    將機台料件之單價資訊洩漏予吳玉玲，惟矢口否認有何妨害
    工商秘密犯行，辯稱：我沒有妨害秘密，價格部分業界都是
    知道的等語（見本院卷第348、349頁）；被告曾士修固坦承
    有向群創公司請款，然矢口否認有何業務登載不實犯行，辯
    稱：補單是群創公司人員告訴我，要驗收也是他們給我空白
    驗收單，他們自己填，報價單是他們請我提供，價格是我公
    司填上去的等語（見本院卷第101頁）。被告郭侃誠之辯護
    人為其辯護稱：被告郭侃誠所洩漏者非秘密等語（見本院卷
    第384頁）；被告曾士修之辯護人則為其辯護稱：被告曾士
    修自始無共犯業務登載不實之犯意等語（見本院卷第111至1
    32、261至278頁）。經查：
　㈠被告郭侃誠係群創公司T0廠廠長(101年6月1日至107年12月間
    )，負責綜理該廠新產品及技術開發、生產線產能提升、人
    員控管及成本降低等運轉及生產事宜，就其職務上所管理之
    T0廠事務，具有預算調整、請購、驗收、請款、維修作業、
    資產報廢及人員行政管理等事項之准駁權限；黃建智係T0廠
    設備課課長，負責設備課人員管理、機台使用率提升及成本
    控制等事務；陳瑞瑯係T0廠蝕刻工程部經理，負責督導蝕刻
    工程部生產設備之運轉及產品良率維持等事務；陳清華係T0
    廠蝕刻工程部副理，負責督導蝕刻機台之維護、保養及改善
    等；葉哲宏、范孝宗係T0廠設備工程師，負責設備保養、維
    修、異常排除、製程參數監控及管理等，渠等對於該等群創
    公司相關事務具有決策權，均係從事業務之人；曾士修係睿
    新公司及御新公司負責人等情，業據證人黃建智、陳瑞瑯、
    陳清華、葉哲宏、范孝宗於調詢中證述在卷（見107年度他
    字第554號卷二【下稱他卷二】第4、84頁，107年度他字第5
    54號卷三【下稱他卷三】第80、92、178頁），並有御新公
    司之公司基本資料1紙在卷可參（見107年度他字第554號卷
    一【下稱他卷一】第183頁），且為被告2人所不爭執（見本
    院卷第347頁），故此部分事實，首堪認定。
  ㈡被告郭侃誠洩漏工商秘密部分（犯罪事實欄二㈠）：
　⒈依被告郭侃誠任職時所簽署之「誠信廉潔暨智慧財產權約定
    書」，其不得將群創公司報價資料、訂單訊息、採購資料等
    應秘密之資訊以任何方式洩漏予第三人，其係依契約負有保
    守因業務知悉或持有工商秘密義務之人，此有誠信廉潔暨智
    慧財產權約定書1份在卷可參（見他卷一第37至39頁）。又
    被告郭侃誠於104年1月23日下午5時18分許，以電子郵件指
    示黃建智將群創公司6款機台料件之「單價」採購資訊，填
    入睿新公司員工吳玉玲依被告曾士修要求所製作之電子檔表
    格後，由被告郭侃誠於同日下午5時54分許，利用電腦以傳
    送電子郵件方式洩漏予吳玉玲、被告曾士修(副本寄送被告
    曾士修)，致使睿新公司事先獲悉該6款料件價格資訊等情，
    業據證人黃建智、吳玉玲於調詢及偵訊中證述在卷（見他卷
    一第226、227、250頁，他卷二第86至88、116頁），並有10
    4年1月23日電子郵件資料在卷可參（見他卷一第65至83頁）
    ，故此部分事實，應堪認定。
　⒉按刑法上關於「秘密」之規定散見於國家及個人法益等條文
    中，其中第28章妨害秘密罪所稱之「秘密」，至少包括下列
    3 要件：1.資訊之非公開性：即非一般人所知悉之事或僅有
    特定、限定少數人知悉之資訊；2.秘密意思：本人不欲他人
    知悉該資訊；3.秘密利益性：即從一般人之客觀觀察，本人
    對該秘密有財產上或非財產上保密之價值或擁有值得刑法保
    護之利益。換言之，妨害秘密罪章所謂之「秘密」係指依本
    人之主觀認知，不希望自己或特定、限定少數人以外之人能
    夠知悉之資訊，若此資訊受侵害時必對本人產生一定之影響
    力，即具有保密之價值或利益，始為刑法所保護之秘密。故
    除本人對於該資訊明示為秘密外，如在客觀上已利用相當環
    境、設備，或採取適當之方式、態度，足資確保其活動之隱
    密性，一般人均能藉以確認本人主觀上具有隱密性期待，而
    無誤認之虞者，譬如將欲保密之資訊放置於非他人得輕易查
    覺之處所，或將欲保密之資訊對知悉者簽訂保密條款均屬之
    。而刑法第317 條洩漏工商秘密罪係以行為人洩漏業務上知
    悉依法令或契約應保密之工商秘密為其構成要件，至所謂「
    工商秘密」指工業或商業上之發明或經營計畫具有不公開之
    性質者，舉凡工業上之製造秘密、專利品之製造方法、商業
    之營運計畫、企業之資產負債情況及客戶名錄等均屬之（最
    高法院109年度台上字第2709號判決意旨參照），亦即公司
    內部事項，具有商業性（涉及營運成本或獲利）之內容，具
    有不公開性質者，均屬工商秘密之範疇。 
　⒊證人黃建智於偵訊中證稱：單價是我去查料號系統，單價不
    能對廠商公開，但對內部廠長不算機密等語（見他卷二第11
    6頁）；證人張伯瑋於偵訊中證稱：郵件中6款料件都是PVD
    物理氣相濺鍍機台的必需品，我們料號系統裡會有一個參考
    價，參考價錢若是有前次的請購就是前次的價格，若無前次
    請購就會是兩家廠商報價的最低價，料號系統的參考價不可
    能對外公開，這是公司的資料，不能給供應商知道，我們公
    司人人都知道等語（見他卷二第75至77頁），可見料件單價
    為前購價格或前次廠商報價之最低價，不能給予廠商知道，
    具有資訊之非公開性、秘密性。況且，料件之單價可作為投
    標廠商決定參與採購案件之投標價格參考，具有商業性，倘
    廠商可找到顯然低於前購價格之材料時，衡情將僅以等於或
    略低於前購價格之投標金額報價，以增加自身利潤，將影響
    群創公司採購成本及營業利潤，故料件之單價具有秘密之利
    益性。故被告郭侃誠明知其依契約有對其業務上所知悉或持
    有之採購資料單價負有保密之義務，仍擅以上開方式無故洩
    漏予他人，顯已該當洩漏工商秘密罪之要件。
  ㈢被告郭侃誠、曾士修共同業務登載不實部分（犯罪事實欄二㈡
    ）：
　⒈被告曾士修於104年6月間成立御新公司，並以韓國TTS公司設
    備機台產品代理權將由睿新公司移轉至御新公司為由，使御
    新公司於104年8月間成為群創公司之合格供應商並開始交易
    ；依群創公司採購流程，各廠係由第一線工程師登入系統填
    寫請購單Purchase Requisition(簡稱：PR)，檢附2家以上
    合格供應商之報價單後簽請廠長批示，廠長批准並經環境安
    全衛生窗口確認無環境安全疑慮後，系統即將該請購單自動
    拋轉至採購部門，由採購部門人員聯絡報價廠商進行個別議
    價，價低者得標，續由採購部門依議價結果開立採購訂單Pu
    rchase Order(簡稱：PO)，供應商依訂單交貨並由工程師進
    行驗收，群創公司則俟工程師將驗收結果登錄至系統後始進
    行後續付款等情，業據證人黃建智、陳瑞瑯於調詢中證述在
    卷（見他卷二第84、85頁，他卷三第179頁），且為被告2人
    所不爭執（見本院卷第357頁），故此部分事實，應堪認定
    。
  ⒉被告郭侃誠前因群創公司T0廠進行之改管工程採用之VCR工  
    法預算高於原先由廠商報價之SW工法，在欲符合群創公司核
    發之預算下，請合格供應商（御新公司及富達公司）改使用
    較貴之VCR工法施工，但報價單之總金額不變，差額日後補
    給，後由御新公司得標。被告郭侃誠、陳瑞瑯、陳清華、范
    孝宗為補其中少給御新公司之改管工程差額（約100萬元）
    ，明知T0廠並非為進行機台防爆COVER更換，竟共同基於行
    使業務登載不實文書之犯意聯絡，先由被告曾士修指示不知
    情之吳玉玲製作御新公司105年6月7日報價單（100萬元未稅
    ），並提出予范孝宗，再由被告郭侃誠指示陳瑞瑯、陳清華
    往下指示范孝宗製作不實請購報告，並檢附御新公司及不知
    情之富達公司報價單，於105年6月7日登入群創公司系統填
    寫T0廠防爆COVER工程請購單（PR）(申請單號：PZ00000000
    00)，註明「2.因廠內STRIPPER機台於購入使用至今已達10
    年，於防爆玻璃、SUS cover、seal o-ring於長久使用下皆
    已產生不同程度損壞，故客製化請購新品進行替換」，預計
    維修T0廠5部機台，預算金額計100萬元(未稅)；該請購單上
    陳後，經陳清華同意並加註「2.目前機台上所使用之cover
    於長期使用下已有破裂、破損狀況，此會造成chemical蒸氣
    外洩而影響周遭環境，因此建議進行更換，此次一共開立五
    台份(STR100~500)一併進行維修」等語，經陳瑞瑯、被告郭
    侃誠核准後行使，系統自動將該請購單拋轉至採購部門，嗣
    由不知情之採購部門人員向報價廠商進行個別議價，被告曾
    士修再指示不知情之吳玉玲製作御新公司105年7月5日報價
    單（95萬元未稅），並提出予不知情之採購部門人員而行使
    之，終由御新公司於105年7月11日以99萬7,500元(含稅)得
    標(訂單號碼：0000000000)。被告2人均明知御新公司並未
    實際派員至T0廠施作T0廠防爆COVER工程，被告郭侃誠仍指
    示陳瑞瑯、陳清華往下指示范孝宗製作不實驗收報告，敘明
    「0ASTR100~0ASTR500目前已改造完成，確認可符合需求，
    故予以驗收」，並於105年8月1日行使上傳至群創公司驗收
    系統，經陳清華、陳瑞瑯及被告郭侃誠核准後，再由被告曾
    士修開立發票向群創公司請款等情，業據證人陳瑞瑯、陳清
    華、范孝宗、楊貽茜於調詢及偵訊中證述明確（見他卷三第
    23、81至86、92至97、116至121、129至134、180至187、20
    8至210頁），並有群創公司PZ0000000000請購單暨附件、00
    00000000採購訂單暨附件、0000000000採購訂單暨附件、T0
    廠防爆COVER工程請購報告、T0廠防爆COVER工程更換驗收報
    告、105年8月1日固定資產驗收報告暨附件、富達公司105年
    3月2日防爆COVER工程報價單、御新公司105年6月7日、105
    年7月5日防爆COVER工程報價單、106年1月3日開立發票各1
    份在卷可參（見他卷三第87至90、101至105頁，108年度偵
    字第2475號卷【下稱偵卷一】第116至120頁，108年度偵字
    第5096號卷【下稱偵卷二】第255至267頁），且為被告2人
    所不爭執（見本院卷第364、365、370、371頁），故此部分
    事實，亦堪認定。
　⒊被告曾士修雖辯以其無共犯業務登載不實罪之犯意。惟被告
    曾士修自始即已明知T0廠防爆COVER工程沒有要施工，御新
    公司即使得標也不會派員施作T0廠防爆COVER工程，其先配
    合群創公司人員提供御新公司製作之T0廠防爆COVER工程報
    價單，該報價單所登載內容乃御新公司有意投標施工，與御
    新公司並無施工意思之客觀事實不符，被告曾士修並以御新
    公司名義開立發票以利後續請款，被告曾士修對於群創公司
    內部採購作業流程縱不熟稔，然其身為公司經營者，必當知
    悉施作工程須經相關驗收程序才能請款，如未實際施作工程
    ，將無法辦理驗收、給付款項予廠商，除非使用登載不實之
    驗收報告或其他不實文書資料。故被告曾士修配合群創公司
    人員提供御新公司製作之T0廠防爆COVER工程不實報價單及
    開立發票以向群創公司請款，與被告郭侃誠及陳瑞瑯、陳清
    華、范孝宗等人間，自有共同行使業務登載不實文書之行為
    分擔及犯意聯絡。　
  ㈣被告郭侃誠業務登載不實部分（犯罪事實欄二㈢）：
　　訊據被告郭侃誠於本院審理中坦承不諱（見本院第99、372
    頁），核與證人黃建智、葉哲宏於調詢及偵訊中證述之情節
    相符（見他卷二第3至11、25、26、83至93、118至122頁）
    ，並有群創公司106年3月17日背板（料號：R0000000A8X1）
    請購單、106年4月20日採購訂單及驗收單、106年3月27日、
    106年7月20日、106年10月25日電子郵件、御新公司開立之1
    06年9月19日發票各1份在卷可參（見他卷一第185至200頁，
    偵卷二第285頁），故被告郭侃誠此部分行使業務登載不實
    文書之犯行，應堪認定。　
  ㈤被告曾士修業務登載不實部分（犯罪事實欄三)：
　⒈詹育穎係群創公司T1廠廠長，負責綜理該廠新產品及技術開
    發、產能提升、人員控管及成本降低等運轉及生產事宜，就
    其職務上所管理之T1廠事務，具有預算調整、請購、驗收、
    請款、維修作業、資產報廢及人員行政管理等事項之准駁權
    限；許瑞杰係T1廠蝕刻部經理，負責蝕刻製程之調整維護、
    機台設備運作維持之督導業務，具蝕刻部員工加班、請假之
    決行權及零件請購、維修之審核權；鍾昭任係T1廠設備課副
    理，負責設備課人員管理、機台維護等事務；張志宇係T1廠
    工程師，負責設備保養、維修及異常排除等，渠等均係從事
    業務之人等情，業據證人詹育穎、許瑞杰、鍾昭任、張志宇
    於調詢中證述在卷（見偵卷一第166、208、230、272頁），
    且為被告曾士修所不爭執（見本院卷第398頁），故此部分
    事實，首堪認定。
　⒉群創公司T1廠前先進行之機台改管工程，因改管工程中採用
    之VCR工法預算高於原先由廠商報價之SW工法，在欲符合群
    創公司核發之預算下，請合格供應商（御新公司及富達公司
    ）改使用較貴之VCR工法施工，但報價單之總金額不變，差
    額日後補給，後由御新公司得標。詹育穎、許瑞杰、鍾昭任
    、張志宇為補其中少給御新公司之改管工程差額（約180萬
    元），明知T1廠並非為進行機台防爆COVER維修，竟共同基
    於行使業務登載不實文書之犯意聯絡，先由被告曾士修指示
    不知情之吳玉玲製作不實之御新公司105年6月6日報價單（1
    80萬元未稅），提出予鍾昭任，再由詹育穎指示許瑞杰、鍾
    昭任往下指示張志宇製作不實請購報告，並檢附御新公司及
    不知情之富達公司報價單，於105年6月30日登入群創公司請
    購系統填寫T1廠防爆COVER工程請購單(申請單號：PZ000000
    0000)，註明「此為STR機台process chamber防爆cover維修
    請購：針對SUS門扣損壞、cover固定螺絲孔損壞、seal老舊
    導致機台內部蒸氣逸散進行維修改造，目的在於提升工廠生
    產安全」，預計維修T1廠9部機台，預算金額計180萬元(未
    稅)；該請購單上陳後，經鍾昭任同意並加註「STR機台COVE
    R改善需求，避免酸氣外洩影響環境，請購STR100~900 9台
    需求」等語，經許瑞杰、詹育穎核准後行使，系統自動將該
    請購單拋轉至採購部門，嗣由不知情之採購部門人員向報價
    廠商進行個別議價，被告曾士修再指示不知情之吳玉玲製作
    不實之御新公司105年10月12日報價單（167萬4,000元未稅
    ），並提出予不知情之採購部門人員而行使之，終由御新公
    司於105年10月12日以175萬7,700元(含稅)得標(訂單號碼：
    0000000000)。事後御新公司並未實際派員至T1廠施作T1廠
    防爆COVER工程，張志宇仍製作不實驗收報告，敘明「1ASTR
    100~1ASTR900目前已改造完成，確認可符合需求，故予以驗
    收」，並於105年11月12日行使上傳至群創公司驗收系統，
    經許瑞杰、詹育穎核准後，再由曾士修開立發票向群創公司
    請款等情，業據證人詹育穎、許瑞杰、鍾昭任、張志宇於調
    詢及偵訊中證述明確（見偵卷一第165至170、193至203、20
    7至214、219至226、229至234、257至263、271至276、299
    至315頁），並有群創公司PZ000000000請購單暨附件、0000
    000000採購訂單暨附件、T1廠防爆COVER工程更換驗收報告
    、105年11月12日固定資產驗收報告暨附件、富達公司105年
    6月29日、105年10月12日防爆COVER工程報價單、御新公司1
    05年6月6日、105年10月12日防爆COVER工程報價單各1份在
    卷可參（見偵卷一第171至190頁），且為被告曾士修所不爭
    執（見本院卷第378、379頁），故此部分事實，亦堪認定。
　⒊被告曾士修雖辯以其無共犯業務登載不實罪之犯意。惟被告
    曾士修自始即已明知T1廠防爆COVER工程沒有要施工，御新
    公司即使得標也不會派員施作T1廠防爆COVER工程，其先配
    合群創公司人員提供御新公司製作之T1廠防爆COVER工程報
    價單，該報價單所登載內容乃御新公司有意投標施工，與御
    新公司並無施工意思之客觀事實不符，被告曾士修並以御新
    公司名義開立發票以利後續請款，被告曾士修對於群創公司
    內部採購作業流程縱不熟稔，然其身為公司經營者，必當知
    悉施作工程須經相關驗收程序才能請款，如未實際施作工程
    ，將無法辦理驗收、給付款項予廠商，除非使用登載不實之
    驗收報告或其他不實文書資料。故被告曾士修配合群創公司
    人員提供御新公司製作之T1廠防爆COVER工程不實報價單及
    開立發票以向群創公司請款，與詹育穎、許瑞杰、鍾昭任、
    張志宇等人間，自有共同行使業務登載不實文書之行為分擔
    及犯意聯絡。
  ㈥綜上所述，本案事證已臻明確，被告2人上開犯行俱堪認定，
    均應依法論科。　　
三、論罪科刑： 　
  ㈠按行為後法律有變更者，適用行為時之法律。但行為後之法
    律有利於行為人者，適用最有利於行為人之法律，刑法第2
    條第1 項定有明文。查被告2人行為後，刑法第215條、第31
    7條業於108年12月25日經總統以華總一義字第10800140641 
    號令修正公布，於同年12月27日生效施行。惟本次修法係將
    上開條文之罰金數額調整換算後予以明定，第215條、第317
     條修正前後之罰金刑既無輕重之分，自無比較適用問題，
    合先敘明。
  ㈡核被告郭侃誠就犯罪事實欄二㈠所為，係犯刑法第318 條之2
    、第317條之利用電腦犯洩漏業務上知悉工商秘密罪（起  
    訴法條漏未論及刑法第318條之2，惟基本社會事實相同，且
    業經本院於審理時告知被告郭侃誠此部分之罪名【見本院卷
    第324、325頁】，使被告郭侃誠及辯護人得行使防禦權利，
    爰依刑事訴訟法第300 條之規定變更法條）；被告2人就犯
    罪事實欄二㈡所為，均係犯刑法第216條、第215條之行使業
    務登載不實文書罪；被告郭侃誠就犯罪事實欄二㈢所為，係
    犯刑法第216 條、第215 條之行使業務登載不實文書罪；被
    告曾士修就犯罪事實欄三所為，係犯刑法第216 條、第215
    條之行使業務登載不實文書罪。又被告2人所為業務登載不
    實文實之低度行為，為其等行使之高度行為所吸收，均不另
    論罪。再被告2人如犯罪事實欄二㈡、三所示，先後行使不實
    報價單、請購單、驗收報告等行為，其等各係基於單一之犯
    意，以數個之舉動接續進行，而各侵害單一法益，在時間、
    空間上有密切關係，依一般社會健全觀念，各行為之獨立性
    極為薄弱，難以強行分開，在刑法評價上，以視為一個舉動
    之接續施行，合為包括之一行為予以評價，較為合理，屬接
    續犯，而為包括之一罪。 
　㈢按刑法第215條之業務登載不實文書罪，固屬因從事業務之身
    分關係成立之罪，然刑法第216條、第215條之「行使」業務
    登載不實文書罪之成立，並不以行為人具有從事業務之身分
    為必要。是以無從事業務之身分者與具有從事業務之身分者
    共同實行犯罪，依刑法第28條之規定，成立共同正犯，並無
    援引刑法第31條第1項前段之規定，論以共同正犯之必要（
    最高法院102年度台上字第3456號判決意旨參照）。被告2人
    就犯罪事實欄二㈡所示之行使業務登載不實文書犯行，與陳
    瑞瑯、陳清華、范孝宗間；被告郭侃誠就犯罪事實欄二㈢所
    示之行使業務登載不實文書犯行，與黃建智、葉哲宏間；被
    告曾士修就犯罪事實欄三所示之行使業務登載不實文書犯行
    ，與詹育穎、許瑞杰、鍾昭任、張志宇間，各有犯意聯絡及
    行為分擔，均應分別論以共同正犯。　
　㈣爰審酌2人前均無犯罪科刑紀錄，此有臺灣高等法院被告前案
    紀錄表2份在卷可參（見本院卷第41、43頁），素行尚可，
    被告郭侃誠身為群創公司之T0廠廠長，竟以上開方式洩漏群
    創公司機台料件之單價予他人及行使業務上登載不實文書，
    被告曾士修明知御新公司未施作群創公司T0廠、T1廠之防爆
    COVER工程，竟以上開方式配合群創公司人員製作不實文書
    並向群創公司請款，其等所為已足生損害予群創公司對於採
    購文書管理之正確性，兼衡被告2人犯罪之動機、目的，被
    告郭侃誠犯後坦承行使業務登載不實文書犯行及洩漏群創公
    司機台料件之單價予他人之客觀事實，被告曾士修坦承上開
    配合群創公司人員出具報價單、開立發票等客觀事實之態度
    ，暨被告郭侃誠於本院審理中自陳職業為威冊公司執行長，
    碩士之智識程度，育有3名子女，身體狀況為嗅覺喪失之生
    活狀況，被告曾士修自陳職業為御新公司負責人，碩士之智
    識程度，育有2名子女、已離婚之生活狀況等一切情狀，分
    別量處如主文第1、2項所示之刑，併均諭知易科罰金之折算
    標準；再綜合考量被告2人整體犯罪行為之次數、態樣、侵
    害法益、時間差距及同類案件刑罰之公平性等，就被告郭侃
    誠所犯上開1次利用電腦洩漏業務上知悉工商秘密罪、2次行
    使業務登載不實文書罪，及被告曾士修所犯2次行使業務登
    載不實文書罪，分別定其等之應執行刑如主文第1、2項所示
    ，併均諭知易科罰金之折算標準。
貳、無罪及不另為無罪諭知部分：　
一、公訴意旨另以：
　㈠被告2人共同基於洩漏工商秘密之犯意聯絡，於104年1月23日
    指示T0廠課長黃建智將群創公司6款機台料件之「需求周期
    」、「單次購買量」及「單價」等採購資訊，填入被告曾士
    修事先擬妥之電子檔表格後，由被告郭侃誠於同日下午5時5
    4分許，以電子郵件方式洩漏予睿新公司員工吳玉玲，致使
    睿新公司事先獲悉該6款料件價格等資訊，而得於同年3月間
    提出較低報價以爭取訂單，被告2人所為嚴重影響群創公司
    辦理採購之公正性及其他合格供應商競價之機會。因認被告
    2人均涉犯刑法第342條第1項之背信罪嫌；被告郭侃誠洩漏
    群創公司6款機台料件「需求周期」、「單次購買量」之行
    為，亦涉犯刑法第317條之洩漏業務上知悉之工商秘密罪等
    語。
　㈡被告2人如犯罪事實欄二㈡所為，亦涉犯刑法第342條第1項之
    背信罪嫌等語。　　
　㈢被告郭侃誠如犯罪事實欄二㈢所為，亦涉犯刑法第342條第1項
    之背信罪嫌等語。　　　　
二、按犯罪事實應依證據認定之，無證據不得認定犯罪事實；不
    能證明被告犯罪者，應諭知無罪之判決，刑事訴訟法第154
    條第2 項、第301 條第1 項分別定有明文。又事實之認定，
    應憑證據，如未能發現相當證據，或證據不足以證明，自不
    能以推測或擬制之方法，以為裁判基礎；認定不利於被告之
    事實，須依積極證據，苟積極證據不足為不利於被告事實之
    認定時，即應為有利於被告之認定（最高法院40年度台上字
    第86號、30年度上字第816號判決意旨參照）。次按認定犯
    罪事實所憑之證據，雖不以直接證據為限，間接證據亦包括
    在內，然而無論直接或間接證據，其為訴訟上之證明，須於
    通常一般之人均不致有所懷疑，而得確信其為真實之程度者
    ，始得據為有罪之認定，倘其證明尚未達到此一程度，而有
    合理之懷疑存在時而無從使事實審法院得有罪之確信時，即
    應由法院為諭知被告無罪之判決（最高法院76年度台上字第
    4986號判決意旨參照）。另按檢察官就被告犯罪事實，應負
    舉證責任，並指出證明之方法，刑事訴訟法第161條第1 項
    定有明文。因此，檢察官對於起訴之犯罪事實，應負提出證
    據及說服之實質舉證責任。倘其所提出之證據，不足為被告
    有罪之積極證明，或其指出證明之方法，無從說服法院以形
    成被告有罪之心證，基於無罪推定之原則，自應為被告無罪
    判決之諭知（最高法院92年度台上字第128號判決意旨參照
    ）。
三、公訴意旨認被告2人涉犯上開罪嫌，係以證人黃建智、張伯
    瑋、葉哲宏、陳瑞瑯、陳清華、范孝宗證述、告訴代理人莊
    欣慧指訴、被告2人共同成立經營御新公司之事證一覽表暨
    附件、法務部調查局苗栗縣調查站調查報告、法務部調查局
    苗栗縣調查站查扣犯罪所得一覽表、臺灣苗栗地方檢察署勘
    驗報告、法務部調查局數位證據現場蒐證報告等，為其主要
    論據。
四、訊據被告2人堅詞否認上開犯行，被告郭侃誠辯稱：需求周
    期、單次購買量不是機密，我沒有共同成立御新公司，補單
    部分我不是要損害公司利益，因為御新公司的TTS代理權被
    收回，沒辦法交TTS背板，我是便宜行事，才會拿SGS背板來
    驗證，最後結果也是OK的等語（見本院卷第348至350、357
    、366、372至374頁）；被告曾士修辯稱：補單部分是補足
    剛開始講好的價錢，我認為沒有背信等語（見本院卷第368
    、378頁）。被告郭侃誠之辯護人為其辯護稱：被告郭侃誠
    無圖利御新公司和損害群創公司之意圖，群創公司也沒有實
    質損害等語（見本院卷第133至149頁）；被告曾士修之辯護
    人則為其辯護稱：被告曾士修無法與被告郭侃誠共同犯洩漏
    工商秘密罪，御新公司以低價得標，群創公司節省工程款，
    群創公司採購大量SGS公司產品，可見SGS公司產品品質毫無
    問題，被告曾士修與被告郭侃誠是對向關係，無法論以背信
    罪之共同正犯等語（見本院卷第111至132、257、258、261
    至278頁）。
五、經查：
  ㈠證人黃建智於調詢中證稱：每次採購我都會做成歷史紀錄，
    需求周期、單次購買量是依據我做的歷史紀錄算出大約周期
    而填寫，「需求周期」、「單次購買量」應該不見得為秘密
    ，因為廠商有時會需要知道周期及數量才能計算成本來決定
    單價等語（見他卷二第357頁），是「需求周期」、「單次
    購買量」係證人黃建智所自行整理之資料，並非群創公司報
    價資料或各次之採購資料，能否謂為刑法第317條之工商秘
    密，尚屬有疑。惟被告郭侃誠此部分所為如構成洩漏工商秘
    密，與前開犯罪事實欄二㈠之犯行，有單純一罪關係，爰不
    另為無罪之諭知。
　㈡按二人以上基於共同犯罪意思之聯絡，朝同一目標共同參與 
    犯罪行為之實行者，固應成立刑法第28條之共同正犯。惟二
    人以上彼此基於「互相對立」之意思經行為合致而成立犯罪
    者，則屬學理上所稱之「對向犯」。「對向犯」因行為人各
    有其目的，各就其行為負責，其行為縱有合致，但彼此間並
    無共同犯罪之目的，亦即並無共同犯意之聯絡，即無適用上
    開規定論以共同正犯之餘地（最高法院99年度台上字第1294
    號判決意旨參照）。查被告曾士修如公訴意旨㈠所為係取得
    群創公司之工商秘密，而被告郭侃誠上開所為則係洩漏群創
    公司之工商秘密，是被告2人顯然係立於互相對立之意思而
    屬「對向犯」，依上開說明，被告2人自無從成立刑法第28
    條之共同正犯。又被告曾士修就上開資訊對群創公司並未負
    有保密義務，故被告曾士修如公訴意旨㈠所為，自難成立犯
    刑法第317條之妨害工商秘密罪。
　㈢公訴意旨雖認被告2人共同成立御新公司，且御新公司成立前
    開立之華南銀行帳戶（戶名：御新公司籌備處曾士修，帳號
    000000000000號)，於104年6月24日確有被告郭侃誠之匯款2
    00萬元、100萬元資料（見他卷一第101至105頁）。然被告
    郭侃誠辯稱：是曾士修要成立御新公司，資金不足，跟我借
    錢，前前後後以單據來說，應該是500多萬元等語（見本院
    卷第357、358頁）；被告曾士修則辯稱：我後來有還一筆35
    萬元等語（見本院卷第359頁）。而衡以被告郭侃誠之渣打
    銀行及兆豐銀行帳戶交易明細資料及告訴代理人莊欣慧調詢
    供述(見他卷一第13、109至115、119至149頁)，亦僅有一筆
    35萬元之匯款與被告曾士修相關，顯見被告2人間之財務關
    係，被告郭侃誠支出顯然多於收入，甚至等同有去無回，如
    被告2人係共同成立御新公司，何以被告郭侃誠所收回者僅
    有35萬元？再參酌被告2人間之交情關係，是被告2人辯稱當
    時匯款為借貸款項，尚非毫不可信。再者，證人吳玉玲於調
    詢中證稱：御新公司的負責人是曾士修，我擔任會計，另有
    業務助理1、2位，還有1位工程人員陳柏中等語（見他卷一
    第224頁）；證人蔡伃亭於調詢中證稱：郭侃誠沒有參加過
    御新公司的內部會議等語（見他卷二第31頁），均不足以認
    定被告郭侃誠有介入御新公司業務運作，故尚難以被告郭侃
    誠曾借款予被告曾士修出資成立御新公司，即謂被告2人係
    共同成立御新公司。　　
  ㈣按刑法第342條第1項之背信罪，以為他人處理事務時，有為
    違背其任務之行為，致生損害於本人之財產或其他利益為成
    立要件。又背信罪為結果犯，其行為致生之損害，可分為所
    受損害（積極損害）與所失利益（消極損害）二種。前者是
    指既存利益減少所受之積極損害，且以與責任原因事實具有
    相當因果關係為要件。後者則指失去可得預期之利益而言，
    而該所失利益，雖不以現實有此具體利益為限，但亦非只要
    有取得利益之希望或可能即已足夠，尚須依通常情形，或依
    已定之計劃、設備或其他特別情事，具有客觀之確定性為要
    件（最高法院107年度台上字第4684號判決意旨參照）。
　㈤就公訴意旨㈠部分，證人張伯瑋於調詢中證稱：我印象中群創
    公司沒有向睿新公司採購上開6款機台料件等語（見他卷二
    第58頁）；證人吳玉玲於偵訊中證稱：後來這6款料件我們
    價格太高，沒有得標等語（見他卷一第250頁）。故睿新公
    司既未因被告郭侃誠洩漏單價而得標，群創公司實際上並未
    受有損害或喪失利益，是被告郭侃誠此部分所為即與背信罪
    之要件不合。惟被告郭侃誠此部分所為如構成背信罪，與前
    開犯罪事實欄二㈠之犯行，有裁判上一罪關係，爰不另為無
    罪之諭知。又被告郭侃誠此部分並不能認定成立背信罪，被
    告曾士修自無利用被告郭侃誠背信行為而依身分犯規定與其
    成立共同背信罪之可言，故就此部分被告曾士修被訴刑法第
    317條之妨害工商秘密罪及刑法第342條第1項之背信罪，自
    應為無罪之諭知。
  ㈥就公訴意旨㈡部分，證人即富達公司負責人曾建豪於調詢中證
    稱：T0廠改管工程當時是范孝宗找我去的，一開始是請我以
    SW工法規劃，後來群創公司內部決議要改成VCR工法，但希
    望預算價格不變，我有表示二者會有價差，改成VCR工法大
    約要增加200萬元，范孝宗表示預算只有這麼多，沒有辦法
    再提高預算，若我同意報價，之後會再以補單方式將價差補
    給我，我本來不同意以VCR工法開相同金額的報價單給群創
    公司，直到范孝宗告訴我另一家廠商已同意用「補單」方式
    開報價給群創公司，我就同意，開出了104年10月27日這張
    報價單，後來群創公司採購部門打電話給我議價，我才又提
    出105年1月4日這張報價單，議價後金額是550萬元等語（見
    偵卷一第37頁）；於偵訊中證稱：第一份報價單號FT000000
    0是我報告一線工程師的報價，第二份報價單號FT0000000-0
    是我報給採購的議價，當時T0廠、T1廠都表示要改VCR工法
    ，但VCR工法與SW工法有價差，VCR工法比較貴，但因是改造
    工程沒辦法提高預算，范孝宗跟我說請我報用VCR工法做，
    但價格是SW工法的錢，其中價差會用補單的方式給我等語（
    見偵卷一第55頁）。故上開「補單」之行為縱然不合流程，
    然足證御新公司及富達公司確有因群創公司人員要求，而以
    成本較低之SW工法報價，並以VCR工法施工，且群創公司之
    人員確有表示嗣後將另以「補單」方式補足二者間之價差。
    再者，依富達公司104年10月27日之T0廠改管工程報價原為6
    75萬元（未稅價，見他卷三第196頁），經議價後，105年1
    月4日之報價則為550萬元（未稅價，見偵卷一第43頁），御
    新公司104年10月27日之T0廠改管工程報價原為660萬元（未
    稅價，見他卷三第194頁），經議價後，105年1月6日之報價
    則為425萬元（未稅價，見偵卷一第113頁），而T0廠防爆CO
    VER工程經議價後御新公司105年7月5日報價為95萬元（未稅
    價，見偵卷二第257頁），可知御新公司就T0廠改管工程及
    防爆COVER工程之報價相加後總額為520萬元（未稅價），亦
    低於富達公司經議價後就T0廠改管工程之報價550萬元（未
    稅價），故被告郭侃誠所為縱不合流程，然既無群創公司因
    改管工程施作不當而受損害之實據，且御新公司就改管工程
    及防爆COVER工程之報價總和亦低於富達公司之改管工程報
    價，難認群創公司因上開「補單」之行為而受有損害。是被
    告郭侃誠此部分所為，核與背信罪之要件不符。又被告郭侃
    誠此部分並不能認定成立背信罪，被告曾士修自無利用被告
    郭侃誠背信行為而依身分犯規定與其成立共同背信罪之可言
    。惟被告2人此部分所為如構成背信罪，與前開犯罪事實欄
    二㈡之犯行，有裁判上一罪關係，爰均不另為無罪之諭知
　㈦就公訴意旨㈢部分，證人葉哲宏於調詢中證稱：黃建智指示我
    先用SGS背板上機測試，通過測試後再進行料號供應商變更
    為SGS，經由SGS背板測試通過後，我依照流程進行驗收，當
    時也是由黃建智、郭侃誠等直屬主管批准才通過採購部門驗
    收；SGS背板規格與TTS背板規格相同，是可以上機測試的，
    如果出現膜上異物偵測異常，可以請御新公司進行異常處理
    ，例如拋光、清潔或重製等語（見他卷二第10、11頁）；於
    偵訊中證稱：106年9月簽驗收通過那2塊NG的，御新公司有
    收回去再更換新的，107年年初御新公司有先送1塊SGS面板
    回來，上機測試是可以的，從107年裝上去後就一直使用到
    現在等語（見他卷二第24頁）。是以，御新公司所提供之SG
    S公司生產之背板一開始雖驗證失敗，然嗣後經更換後上機
    測試已無問題，且依群創公司所陳報之與SGS公司交易紀錄
    ，雖無背板交易，然有多筆其他產品之交易（見本院卷第16
    9、179頁），能否認SGS公司背板品質顯然低於TTS公司背板
    ，亦無實據。再者，依群創公司向新加坡應用材料股份有限
    公司台灣分公司下單購買之背板單價為46萬9,661元（未稅
    價，見本院卷第169、171頁），與御新公司所出售之SGS公
    司背板未稅價為29萬元相較（見他卷一第187、188頁），被
    告郭侃誠以進料成本較低之SGS公司背板取代TTS公司背板，
    能否認有生損害於群創公司，亦有疑義。從而，被告郭侃誠
    此部分所為核與背信罪之要件不符。惟被告郭侃誠此部分所
    為如構成背信罪，與前開犯罪事實欄二㈢之犯行，有裁判上
    一罪關係，爰不另為無罪之諭知  
六、綜上所述，本案依檢察官所提出之證據，均無法證明被告2
    人有公訴意旨所指上開犯行，被告2人是否確有上開犯行，
    仍有合理懷疑之存在，揆諸前開規定及判決意旨，尚難遽為
    被告2人不利之認定，而無從證明被告2人犯罪。從而，自應
    就被告曾士修被訴如起訴書犯罪事實欄二㈠部分為無罪之諭
    知，就被告2人其餘被訴部分均不另為無罪之諭知。
據上論斷，應依刑事訴訟法第299條第1項前段、第300條，第301
條第1項，刑法第28條、第317條、第318條之2、第216條、第215
條、第41條第1項前段、第8項、第51條第5 款，刑法施行法第1
條之1第1 項，判決如主文。
本案經檢察官楊景琇提起公訴，檢察官莊佳瑋、楊景琇到庭執行
職務。　　　　　
中　　華　　民　　國　　110 　年　　8 　　月　　31　　日
                  刑事第四庭  審判長法　官  羅貞元
　　　　　　　　　　
　　　　　　　　　                  法  官  申惟中
　　　　　　　　　
　　　　　　　　　                  法　官  郭世顏
以上正本證明與原本無異。　　　　　　　　　　　　　　　　如不服本判決應於收受判決後20日內向本院提出上訴書狀，並應敘述具體理由。其未敘述上訴理由者，應於上訴期間屆滿後20日內向本院補提理由書(均須按他造當事人之人數附繕本)「切勿逕送上級法院」。告訴人或被害人如對本判決不服者，應具備理由請求檢察官上訴，其上訴期間之計算係以檢察官收受判決正本之日期為準。　　　　　　　　　　　　　　　　　　　　　　　　　　　　　　　　　　　　          書記官　呂  彧　　　
中　　華　　民　　國　　110 　年　　8 　　月　　31　　日

附記本案論罪科刑法條全文：
中華民國刑法第215條
從事業務之人，明知為不實之事項，而登載於其業務上作成之文
書，足以生損害於公眾或他人者，處3年以下有期徒刑、拘役或1
萬5千元以下罰金。
中華民國刑法第216條
行使第210條至第215條之文書者，依偽造、變造文書或登載不實
事項或使登載不實事項之規定處斷。
中華民國刑法第317條
依法令或契約有守因業務知悉或持有工商秘密之義務而無故洩漏
之者，處1年以下有期徒刑、拘役或3萬元以下罰金。
中華民國刑法第318條之2
利用電腦或其相關設備犯第316條至第318條之罪者，加重其刑至
二分之一。